【裁判字號】    97,交聲,1520
【裁判日期】    971024
【裁判案由】    違反道路交通管理處罰條例聲明異議
【裁判全文】
臺灣士林地方法院交通事件裁定        97年度交聲字第1520號
                                    97年度交聲字第1521號
原處分機關  臺北市交通事件裁決所
受處分人    甲○○
即異議人
上列異議人因違反道路交通管理處罰條例案件，對於臺北市交通
事件裁決所於民國97年10月3 日所為之處分（原處分案號：北市
裁罰字第裁22-AEW893088號、第裁22-AEW893089號），聲明異議
，本院裁定如下：
        主  文
異議駁回。
        理  由
一、原處分意旨略以：台北市政府警察局士林分局後港派出所（
    下稱後港派出所）執勤員警於民國97年8 月11日8 時50分許
    ，在台北市○○路百齡橋附近，查獲CXZ-168 號車「闖紅燈
    」、「經警指揮攔停拒絕停車接受稽查逃逸」之違規，而經
    原舉發單位依道路交通管理處罰條例第53條第1 項、第60條
    第1 項處罰鍰共新台幣（下同）4 千8 百元，並依同條例第
    63條第1 項第1 款、第3 款記違規點數1 點、3 點。
二、異議意旨略以：異議人即受處分人甲○○並未於上開時地違
    規闖紅燈，亦未遭警攔查，如異議人闖紅燈須穿越承德路共
    6 個車道之車流，實在不可能云云。
三、經查：（1） 異議人不爭執於97年8 月11日8 時50分許，騎
    乘車牌號碼CXZ-168 號白色機車，沿台北市○○路由西向東
    行駛通過百齡橋穿越承德路口。又據後港派出所執行舉發員
    警謝振文證稱：97年8 月11日上午7 時至9 時，其站在百齡
    橋對面的中正路與承德路口處執行交通崗勤務，有穿制服，
    約8 點50分許，看到百齡橋橋頭往中正路方向，一輛白色機
    車車速非常快，於紅燈亮起時，尚未通過停止線，嗣即闖紅
    燈，其在白色機車前方執勤的位置吹哨子並且揮手示意停車
    ，該機車卻未停車，並快速地從其身旁約1 尺多處閃過去，
    其記得該騎士是穿白色的襯衫騎白色機車。至於騎車在異議
    人前方之機車係黃燈越過停止線，因恐有爭議，對於黃燈越
    過停止線之車，並未舉發，本件因違規事實明確才舉發，本
    件亦係其第一次逕行舉發等語（本院卷第18頁至第20頁），
    證人謝振文並稱與異議人素不相識且無怨隙（本院卷第18頁
    ），是證人謝振文當無誣陷異議人之必要，而異議人亦陳稱
    當天其穿白上衣，騎乘白色機車（本院卷第19頁），與證人
    謝振文所述亦同，堪認證人謝振文之證述無誤認或虛假，是
    證人謝振文之證詞堪以採信。（2） 再者，據證人謝振文提
    出之台北市○○路與承德路路口之路況錄影，中正路由百齡
    橋往承德路方向，燈號由綠燈變為黃燈，該黃燈之時間約4
    秒，黃燈變為紅燈後約3 秒，承德路方向之燈號始變為綠燈
    ，有本院勘驗筆錄可稽（本院卷第19頁），可知異議人行車
    之中正路方向，於綠燈變換為紅燈之前，有4 秒之黃燈，燈
    號變為紅燈後，路口淨空3 秒，之後承德路方向之燈號始變
    換為綠燈。依證人謝振文前開所證，異議人於中正路燈號變
    為紅燈之後仍穿越停止線往前騎駛，顯見異議人有闖紅燈之
    意圖。而異議人紅燈穿越承德路時，因尚有3 秒之路口淨空
    時間，斯時承德路北往南或南往北之車輛均尚在等候綠燈亮
    起，並未行進，且異議人闖紅燈時，會先穿越承德路北往南
    之車道，之後才穿越承德路南往北方向之車道，是承德路北
    往南之車道於綠燈亮起時，車子尚須由北往南通過中正路東
    向西之車道，始到達離異議人行進之中正路西向東車道，不
    致與異議人之機車交會；而當異議人闖紅燈再穿越承德路南
    往北之車道時，此時路口淨空時間幾已用罄，惟承德路南往
    北方向綠燈亮起之際，車子剛啟動速度不快，異議人非不得
    閃避穿越，此據證人謝振文證稱：其看到白色的機車有稍微
    閃一下承德路方向的機車等語（本院卷第18頁），可見異議
    人於中正路西向東變紅燈時，闖紅燈仍可穿越承德路，異議
    人辯稱闖紅燈不可能穿越承德路云云，並不可採。（3） 證
    人謝振文指異議人闖紅燈經其吹哨並揮手，惟異議人竟在其
    身旁約1 尺處閃車駛離，業如前述，而證人謝振文當時身著
    警服，應可辨認係交通執法人員，是證人謝振文既身著警服
    ，復吹警哨，並佐以揮手，彼時正值上午8 時50分許，光線
    充足，異議人應無看不見員警揮手示意停車之理，異議人稱
    未見警招手停車云云，並不可採。
四、綜上所述，異議人確於上揭時、地「闖紅燈」、「違規後拒
    絕停車接受稽查逃逸」，異議人上開所辯，洵不足採。從而
    ，原處分機關依據道路交通管理處罰條例第53條第1 項、第
    60條第1 項規定，分別裁處異議人罰鍰1 千8 百元，並依同
    法第63條第1 項第3 款記違規點數3 點，及罰鍰3 千元，並
    依同法第63條第1 項第1 款記違規點數1 點，其認事用法並
    無違誤，裁罰亦無不當，本件異議為無理由，應予駁回。
五、據上論斷，應依道路交通案件處理辦法第19條，裁定如主文
    。
中    華    民    國    97    年    10    月    24    日
                  刑事第三庭法  官  杜惠錦
以上正本證明與原本無異。
如不服本裁定，應於送達後5日內，向本院提出抗告狀。
                            書記官  蘇彥宇
中    華    民    國    97    年    10    月    27    日


司法院資訊處製作；財團法人民間司法改革基金會備份。
